臺灣臺東地方法院刑事判決　　　　　　　 96年度易字第115號
公　訴　人　臺灣臺東地方法院檢察署檢察官
被　　　告　乙○○
　　　　　　　　　　(現於臺灣臺東看守所羈押中)
上列被告因竊盜案件，經檢察官提起公訴 (96年度偵字第558號)
，被告於本院準備程序進行中就被訴事實為有罪之陳述，經本院
合議庭裁定由受命法官獨任進行簡式審判程序，判決如下：
    主  文
乙○○共同攜帶兇器竊盜，累犯，處有期徒刑柒月。扣案之破壞
剪肆支、尖嘴鉗壹支、斜口鉗壹支、鐵鉗壹支、香蕉刀壹支、噴
燈鐵架壹個、噴燈壹支、瓦斯罐貳罐、手電筒支及膠帶貳捲均
沒收。
    犯罪事實及理由
一、犯罪事實：
(一)乙○○前於民國87年間，因殺人未遂等案件，經最高法院以
    88年度臺上字第5003號判決就殺人未遂部分判處有期徒刑5
    年2月、就傷害部分判處有期徒刑1年2月，應執行有期徒刑6
    年確定，於90年12月20日假釋交付保護管束，於93年4月22
    日保護管束期滿視為執行完畢。猶不知悔改，竟基於意圖為
    自己不法所有之犯意聯絡，於96年1月8日夜間某時許 (起訴
    書誤載為96年1月9日上午某時)，夥同丙○○ (由本院另行
    審理中)攜帶其等所有之噴燈鐵架1個、噴燈1支、瓦斯罐2罐
    、手電筒3支 (起訴書誤載為2支)、膠帶2捲，及客觀上具有
    危險性足供為兇器使用之破壞剪4支、尖嘴鉗1支、斜口鉗1
    支、鐵鉗1支、香蕉刀1支，潛入臺東區中小企業銀行所有位
    於臺東縣臺東市○○路○段537號之「花旗飯店」 (閒置中，
    無人居住使用)，並自該飯店一樓之消防逃生天井，攀爬鐵
    梯進入地下室二樓電機房內，由丙○○持瓦斯噴燈燒熔電纜
    線塑膠管，再以破壞剪剪斷將管內之電纜線取出，交由乙○
    ○剪成一小段後，以膠布綁成一捆俾便搬運。得手後欲離開
    時，為至現場巡邏之中興保全人員發現，2人遂匆忙逃逸，
    現場除遺留已遭剪斷捆綁之電纜線6捆，總重109公斤【價值
    約新臺幣 (下同)17,440 元】，尚有乙○○所遺留之黑灰色
    長袖上衣、深藍色長褲、休閒鞋、行動電話及電池、耳機、
    現金5,493元、統一發票及上開作案工具1批，嗣為警循線查
    獲。
(二)案經臺東縣警察局臺東分局報請臺灣臺東地方法院檢察署檢
    察官偵查起訴。
二、理由：
(一)本件被告乙○○所犯係死刑、無期徒刑、最輕本刑為3年以
    上有期徒刑以外之罪，其於準備程序中就被訴事實為有罪之
    陳述，經告知簡式審判程序之旨，並聽取公訴人及被告之意
    見後，本院合議庭認為適宜而依刑事訴訟法第273條之1第1
    項規定，裁定由受命法官獨任進行簡式審判程序，合先敘明
    。
(二)據以論罪之證據名稱：
    1.被告乙○○於警詢、偵查中及本院審理時之自白：證明被
      告乙○○與同案被告丙○○於前揭時、地，共同持扣案之
      破壞剪等工具潛入花旗飯店地下室二樓電機房內竊取電纜
      線6捆，及現場所留上衣、長褲、行動電話等物係被告乙
      ○○所有之事實。
    2.證人即臺東區中小企業銀行職員陳永亮於警詢中之證詞：
      證明其所管領之花旗飯店地下室二樓電機房，遭人入侵破
      壞竊取電纜線6捆及現場遺留被告乙○○所有上衣、長褲
      、行動電話及作案工具等物之事實。
    3.贓物認領保管單1紙：證明遭竊之電纜線6捆係臺東區中小
      企業銀行所有財物之事實。
    4.監視錄影畫面1份：證明現場遺留之統一發票1紙係被告乙
      ○○所有之事實。
    5.現場圖1紙及照片19幀：證明被告乙○○與同案被告丙○
      ○行竊地點及現場電機房內破壞、遺留物品等情形之事實
      。
    6.扣案之破壞剪4支、尖嘴鉗1支、斜口鉗1支、鐵鉗1支、香
      蕉刀1支、噴燈鐵架1個、噴燈1支、瓦斯罐2罐、手電筒3
      支、膠帶2捲、現金5,493元、行動電話1具 (含門號00000
      00000號之SIM卡1張)、電池2個、耳機1副、統一發票1紙
      ：證明被告乙○○與同案被告丙○○行竊所用工具及遺留
      現場物品之事實。
(三)論罪與量刑：
    1.按刑法第321條第1項第3款之攜帶兇器竊盜罪，係以行為
      人攜帶兇器為其加重條件，此所謂兇器，其種類並無限制
      ，凡客觀上足以對人之生命、身體、安全構成威脅，具有
      危險性之兇器為已足，並不以攜帶之初有行兇之意圖為必
      要，最高法院79年臺上字第5253號判例意旨可資參照。扣
      案之破壞剪4支、尖嘴鉗1支、斜口鉗1支、鐵鉗1支、香蕉
      刀1支等物，均為金屬製品，甚為堅硬、銳利，足以傷害
      人之身體，客觀上具有殺傷力，自均係兇器之一種。核被
      告上揭所為，係犯刑法第321條第1項第3款之攜帶兇器竊
      盜罪。
    2.被告有如犯罪事實欄所載論罪科刑執行情形，有卷附臺灣
      高等法院被告前案紀錄表可按，其受有期徒刑執行完畢後
      5年以內再故意犯本案法定刑為有期徒刑之罪，屬累犯，
      應依刑法第47條第1項規定加重其刑。
    3.爰審酌被告正值盛年，不思正途營生，竟因一己私慾而竊
      取他人財物，對社會治安影響甚鉅，並衡其犯罪之動機、
      目的、所竊之電纜線之價值不低，及其犯罪後坦承犯行，
      態度尚佳等一切情狀，量處如主文所示之刑。
    4.扣案之破壞剪4支、尖嘴鉗1支、斜口鉗1支、鐵鉗1支、香
      蕉刀1支、噴燈鐵架1個、噴燈1支、瓦斯罐2罐、手電筒3
      支、膠帶2捲手電筒3支燈1組、膠帶3捲，為被告所有供犯
      竊盜罪所用之物，業據被告供承在卷，爰依刑法第38條第
      1項第2款宣告沒收。至於扣案之行動電話1具、行動電話
      電池2個、耳機1副、現金5,493元、統一發票1紙，雖係被
      告乙○○所有之物，但並非供犯罪所用、犯罪預備或因犯
      罪所得之物，復非義務沒收之物；扣案之電纜線1條、手
      推車1臺，非被告乙○○所有之物，均經被告乙○○供述
      明確；另門號0000000000號之SIM卡1張係該發卡之電信公
      司所有之物 (按依國內電信公司之一般定型化契約之約定
      ，該SIM卡之所有權乃屬電信公司所有，持用人僅取得使
      用權)，核均與沒收要件不符，爰不另為沒收之諭知。
三、應適用之法條：
    依刑事訴訟法第273條之1第1項、第299條第1項前段、第310
    條之2、第454條，刑法第28條、第321條第1項第3款、第47
    條第1項、第38條第1項第2款，刑法施行法第1條之1第1項、
    第2項但書，判決如主文。
本案經檢察官甲○○到庭執行職務。
中　　華　　民　　國　　96　　年　　5 　　月　　3 　　日
                  刑事第二庭    法  官  簡芳潔
以上正本證明與原本無異。
如不服本判決，應於判決送達後10日內向本院提出上訴狀 (須附
繕本)。「勿逕送上級法院」
告訴人或被害人對於判決如有不服具備理由請求檢察官上訴者，
其上訴期間之計算係以檢察官收受判決正本之日期為準。
                                書記官  尹玉琪
中　　華　　民　　國　　96　　年　　5 　　月　　4 　　日
附錄論罪科刑法條：
中華民國刑法第321條
犯竊盜罪而有左列情形之一者，處6月以上、5年以下有期徒刑：
一  於夜間侵入住宅或有人居住之建築物、船艦或隱匿其內而犯
    之者。
二  毀越門扇、牆垣或其他安全設備而犯之者。
三  攜帶兇器而犯之者。
四  結夥三人以上而犯之者。
五  乘火災、水災或其他災害之際而犯之者。
六  在車站或埠頭而犯之者。
前項之未遂犯罰之。
